【裁判字號】    90,台上,4271
【裁判日期】    900712
【裁判案由】    偽造文書
【裁判全文】
最高法院刑事判決                                九十年度台上字第四二七一號
    上訴人  甲○○
右上訴人因偽造文書案件，不服台灣高等法院中華民國九十年三月二十三日第二審判
決（九十年度上訴字第七○一號，起訴案號：台灣台北地方法院檢察署八十八年度偵
字第二二三八一號），提起上訴，本院判決如左：
    主  文
上訴駁回。
    理  由
按刑事訴訟法第三百七十七條規定，上訴於第三審法院，非以判決違背法令為理由，
不得為之。是提起第三審上訴，應以原判決違背法令為理由，係屬法定要件。如果上
訴理由狀並未依據卷內訴訟資料，具體指摘原判決不適用何種法則或如何適用不當，
或所指摘原判決違法情事，顯與法律規定得為第三審上訴理由之違法情形，不相適合
時，均應認其上訴為違背法律上之程式，予以駁回。本件原判決綜合調查證據之結果
，認上訴人甲○○共同犯有刑法第二百十六條第二百十條行使偽造私文書，足以生損
害於公眾及他人罪之事實，因認第一審判決論上訴人以上開罪名，處有期徒刑月，
並諭知易科罰金之折算標準；偽造之「王楠傑」印章及中華電信股份有限公司市內電
話業務申請書「原用戶簽章」欄內偽造之「王楠傑」印文各壹枚均沒收，為無不合，
予以維持，駁回上訴人在第二審之上訴，已詳認定犯罪事實之依據及憑以認定之理
由，並對上訴人否認犯罪之辯詞，如何不足採信，均已依據卷內資料予以指駁及說明
。上訴意旨謂：上訴人係遭「孫智仁」利用而為本件犯罪行為，但上訴人事前確實不
知情，毫無犯意等語，係就原判決已詳為論斷與說明之事項，再為事實上之爭執，殊
非適法之第三審上訴理由。又原判決對於上訴人所辯：與被害人王楠傑不認識，王某
身分證影本及印章係孫智仁交付上訴人，要上訴人轉委託陳世俊代申辦市內電話，不
知孫智仁利用王楠傑證件偽辦市內電話之申裝等情，如何不足採取，原判決理由二已
詳述其調查審認之意見，難謂有理由不備之違法。再上訴人既無法查報孫智仁確實住
居所，原審自無從傳訊，不得指為調查未盡。此外，上訴人徒憑己意，對原審職權之
適法行使及原判決理由已詳為論斷之事項，任意爭辯，顯與法定上訴第三審之形式要
件不符，其上訴違背法律上之程式，應予駁回。本件係從程序上駁回上訴，上訴人請
求宣告緩刑，無從審酌，附為明。
據上論結，應依刑事訴訟法第三百九十五條前段，判決如主文。
中      華      民      國     九十     年      七      月     十二     日
                              最高法院刑事第六庭
                                  審判長法官  謝  家  鶴
                                        法官  洪  文  章
                                        法官  陳  世  淙
                                        法官  洪  佳  濱
                                        法官  陳  正  庸
      右正本證明與原本無異
                                              書  記  官
中      華      民      國     九十     年      七      月    二十七    日


司法院資訊處製作；財團法人民間司法改革基金會備份。
